臺灣新北地方法院板橋簡易庭小額民事判決
111年度板小字第2519號
原      告  兆豐產物保險股份有限公司

法定代理人  梁正德  
訴訟代理人  林宣誼  
            謝宇森  
被      告  華金福  
上列當事人間請求侵權行為損害賠償事件，於民國111年8月3日
言詞辯論終結，本院判決如下：
    主  文
被告應給付原告新臺幣壹萬伍仟參佰肆拾捌元，及自民國一百一
十一年六月十日起至清償日止，按年息百分之五計算之利息。
原告其餘之訴駁回。
訴訟費用新臺幣壹仟元由被告負擔新臺幣伍佰參拾伍元，其餘由
原告負擔。
本判決原告勝訴部分得假執行。
    事實及理由
一、本件被告經合法通知，未於言詞辯論期日到場，查無民事訴
    訟法第386條所列各款情事，應准原告之聲請，由其一造辯
    論而為判決，合先敘明。
二、原告主張：緣被告於民國110年12月27日上午11時08分許，
    在新北市樹林區柑園街2段342巷時，因施工作業未注意往來
    車輛及手持物品距離之過失，致碰撞由原告承保訴外人吳怡
    亭所有並由訴外人王柏中駕駛之車牌號碼000-0000號自用小
    客車（下稱系爭車輛），致系爭車輛受損，案經新北市政府
    警察局樹林分局處理在案。系爭車輛經送廠維修，維修費用
    為新臺幣（下同）28,684元（工資12,928元、零件15,756元
    ），業經原告按保險契約理賠完竣，並依保險法第53條第1
    項規定，取得代位行使被保險人對於第三人之請求權。為此
    ，爰依侵權行為及保險法第53條第1項規定訴請被告給付原
    告28,684元，及自起訴狀繕本送達翌日起至清償日止，按年
    息百分之5計付之遲延利息。
三、原告主張之上開事實，業據其提出查核單、系爭車輛行照、
    車損照片、道路交通事故當事人登記聯單暨交通事故初步分
    析研判表、估價單、發票及受款人電匯同意書等件影本為證
    ，並經本院依職權向新北市政府警察局樹林分局調閱系爭肇
    事資料查明無訛，附卷可稽。又被告已於相當時期受合法之
    通知，而於言詞辯論期日不到場，亦未提出準備書狀作任何
    聲明或陳述以供本院審酌，經本院調查結果，是堪認原告之
    主張為真實。
四、按因故意或過失，不法侵害他人之權利者，負損害賠償責任
    。汽車、機車或其他非依軌道行駛之動力車輛，在使用中加
    損害於他人者，駕駛人應賠償因此所生之損害。被保險人因
    保險人應負保險責任之損失發生，而對於第三人有損失賠償
    請求權者，保險人得於給付賠償金額後，代位行使被保險人
    對於第三人之請求權。但其所請求之數額，以不逾賠償金額
    為限。前項第三人為被保險人之家屬或受僱人時，保險人無
    代位請求權。但損失係由其故意所致者，不在此限。民法第
    184條第1項前段、第191條之2前段及保險法第53條分別定有
    明文。次按不法毀損他人之物者，被害人得請求賠償其物因
    毀損所減少之價額。民法第196條第1項亦有明文。本件被告
    就系爭車損有過失等情為真實，已如前述，則原告依上開侵
    權行為之規定，請求被告負損害賠償責任，洵屬正當。又依
    民法第196條請求賠償物被毀損所減少之價額，固得以修復
    費用為估定之標準，但以必要者為限（如修理材料以新品換
    舊品，應予折舊）。經查，依系爭車輛維修清單上所載之維
    修項目，核與該車所受損部位相符，堪認上開修復項目所須
    之費用共計28,684元（工資12,928元、零件15,756元），均
    屬必要修復費用無誤，有估價單、發票及行照影本附卷可參
    。又系爭車輛係於106年12月出廠有行照資料附卷可稽，至1
    10年12月27日車輛受損時，已使用4年12日，依「營利事業
    所得稅結算申報查核準則」第95條第8項規定，固定資產提
    列折舊採用定率遞減法者，以一年為計算單位，其使用期間
    未滿一年者，按實際使用月數相當於全年之比例計算之，不
    滿一月者，以一月計，故為4年1月計。而零件費用15,756元
    ，係以新品換舊品，揆諸前述，應予折舊。本院依行政院公
    布之固定資產耐用年數表及固定資產折舊率表，即系爭自用
    小客車之耐用年數為五年，依定率遞減法每年折舊千分之三
    六九，是以上開零件扣除折舊後，原告得請求之修車零件費
    為2,420元（計算式如附表所示；元以下四捨五入）。此外
    ，原告另支出修車之工資12,928元，無折舊問題，是原告得
    向被告請求之修車費用，共計15,348元（計算式：2,420元+
    12,928元=15,348元），即屬有據，應予准許，逾此部分之
    請求，尚乏依據，應予駁回。
五、從而，原告依侵權行為及保險契約之法律關係，請求被告給
    付15,348元，及自起訴狀繕本送達翌日即111年6月10日起至
    清償日止，按年息百分之5計算之利息，為有理由，應予准
    許，逾此部分之請求，即屬無據，應予駁回。
六、本件原告勝訴部分係依小額訴訟程序所為被告敗訴之判決，
    依民事訴訟法第436條之20之規定，爰依職權宣告假執行。
七、本件係小額訴訟事件，應依民事訴訟法第436條之19第1項規
    定，確定本件訴訟費用為1,000元，由敗訴之被告負擔535元
    ，其餘由原告負擔。
八、結論：本件原告之訴為一部有理由，一部無理由，依民事訴
    訟法第436條之23、第436條第2項、第385條第1項、第79條
    、第436條之19第1項、第436條之20，判決如主文。
中　　華　　民　　國　　111 　年　　8 　　月　　24　　日
                  臺灣新北地方法院板橋簡易庭
                      法      官  呂安樂
以上正本係照原本作成。
如不服本判決，應於送達後20日內，向本院提出上訴狀，並表明
上訴理由（上訴理由應表明一、原判決所違背之法令及具體內容
。二、依訴訟資料可認為原判決有違背法令之具體事實。），如
於本判決宣示後送達前提起上訴者，應於判決送達後20日內補提
上訴理由書（須附繕本），如未於上訴後20日內補提合法上訴理
由書，法院得逕以裁定駁回上訴。
中　　華　　民　　國　　111 　年　　8 　　月　　24　　日
                      書  記  官  魏賜琪
附表：
折舊時間           金額
第1年折舊值        15,756×0.369=5,814
第1年折舊後價值    15,756-5,814=9,942
第2年折舊值        9,942×0.369=3,669
第2年折舊後價值    9,942-3,669=6,273
第3年折舊值        6,273×0.369=2,315
第3年折舊後價值    6,273-2,315=3,958
第4年折舊值        3,958×0.369=1,461
第4年折舊後價值    3,958-1,461=2,497
第5年折舊值        2,497×0.369×(1/12)=77
第5年折舊後價值    2,497-77=2,420